【裁判字號】    95,簡上,95
【裁判日期】    951024
【裁判案由】    毀損等
【裁判全文】
臺灣花蓮地方法院刑事判決              95年度簡上字第95號
上  訴  人
即  被  告  乙○○
            戊○○
上列被告等因毀損等案件，不服本院花蓮簡易庭於中華民國95年
5月30日所為之95年度花簡字第385號第一審簡易判決（聲請簡易
判決處刑案號：95年度偵字第2038號），提起上訴，本院管轄之
第二審合議庭判決如下：
    主  文
上訴駁回。
戊○○緩刑貳年。
    事實及理由
一、本案經本院審理結果，認第一審判決依公然侮辱罪，判處上
    訴人即被告乙○○拘役20日；及依毀損器物罪、公然侮辱罪
    ，各判處上訴人即被告戊○○拘役20日，並定其應執行刑拘
    役35日，並均諭知如易科罰金，以銀元300元折算1日，認事
    用法及量刑均無不當，應予維持，並引用第一審簡易判決書
    記載之事實、證據及理由。
二、被告戊○○請求上訴意旨略以：伊坦承犯行，惟事後已賠償
    並與告訴人丙○○達成和解，告訴人表示不願再追究，請給
    予自新之機會，併予宣告緩刑等語。被告乙○○請求上訴意
    旨則略以：伊並無公然辱罵告訴人之犯行，原判決認定有誤
    ，請求撤銷原判決云云。
三、經查：
  (一)被告戊○○就本案毀損及公然侮辱之犯罪事實均已坦承不諱
    ，核與證人即告訴人丙○○、劉筱智、謝有福分別於警詢、
    偵訊之證述相符，並有現場圖及卷附照片可稽，足徵其自白
    與事實相符，堪予採信。而被告乙○○雖矢口否認犯行，辯
    稱：伊只有叫告訴人的名字，沒有罵告訴人云云，惟上開事
    實，業據證人丙○○於本院審理中具結證稱：當日在學校土
    木系教室外面，伊和同學劉筱智、謝有福等人在一起，被告
    戊○○先開口以台語罵伊「破麻」，被告乙○○再罵伊「臭
    俗仔」，乙○○有先叫伊的名字，但伊沒有回頭，乙○○就
    開始在背後一直罵伊，伊從3樓走到1樓，被告等就跟著伊一
    路罵等語明確（本院卷第63至64頁），證人劉筱智、謝有福
    於警詢中亦一致證稱被告乙○○確有公然辱罵告訴人等情屬
    實，足證告訴人上開證詞應非子虛，堪予採信。至證人甲○○固於本院審理中證稱：伊當時並未聽到被告乙○○罵告訴
    人云云，惟告訴人陳稱案發時其在現場並未看見證人甲○○
    ，且依證人甲○○證稱：伊和丁○○是後來才跟過去的，當
    時被告和告訴人已經走下去了（指自3樓下到1樓），伊距離
    告訴人約50公尺，伊只有聽到小小的聲音，但遠遠的伊不知
    道他們說什麼等情觀之，證人甲○○既係事後才到現場，且
    距離告訴人等之距離約有50公尺遠，其復自承並無確切聽聞
    被告與告訴人間之對話內容為何，是其上開證詞，自不足據
    為被告乙○○有利之認定。綜上，本案事證明確，被告二人
    之前揭犯行，均堪認定，被告等仍執前詞指摘原判決不當，
    提請上訴請求撤銷云云，均屬無據，應予駁回。另依告訴人
    前開證述情節，被告二人係先後出言辱罵告訴人，辱罵之字
    詞不同，且未表明係出於同一事由而辱罵告訴人，復查無積
    極證據證明被告二人就公然侮辱有何犯意聯絡，自難論以共
    同正犯，附此敘明。
  (二)又被告等行為後，刑法部分條文及刑法施行法業於民國94年
    2月2日經總統令修正公布，並於95年7月1日施行，又參酌最
    高法院95年5月23日刑事庭第8次會議決議中關於法律變更之
    比較適用原則：刑法（乃指修正後之現行法）第2條第1項之
    規定，係規範行為後法律變更所生新舊法律比較適用之準據
    法，於刑法施行後，應適用該法第2條第1項之規定，為「從
    舊從輕」之比較；另於比較時應就罪刑有關之共犯、未遂犯
    、想像競合犯、牽連犯、連續犯、結合犯，以及累犯加重、
    自首減輕暨其他法定加減原因（如身分加減）與加減比例等
    一切情形，本於統一性及整體性原則，綜其全部罪刑之結果
    而為比較。本案涉及法律變更部分經附表所示比較新舊法之
    結果，修正後之規定並非較有利於被告二人，是依刑法第 2
    條第1 項前段規定，有關修正部分自應一體適用修正前刑法
    之規定。原審雖未及比較上揭新舊法之規定，然經本院比較
    新舊法之結果，仍應適用被告等行為時之法律，亦即原審判
    決適用之法律並無不當，仍應予維持。
四、末查，被告戊○○未曾受有期徒刑以上刑之宣告，有臺灣高
    等法院被告前案紀錄表及臺灣花蓮地方法院檢察署刑案資料
    查註紀錄表各1 份在卷可稽，其於案發後已為部分賠償而與
    告訴人達成和解，有和解書1 份在卷可稽（本院卷第31頁）
    ，告訴人亦於本院審理中表示不願再追究（本院卷第71頁）
    ，被告戊○○因一時失慮誤觸刑章，經此偵、審程序，當知
    警惕而無再犯之虞，本院認對其宣告之刑均以暫不執行為適
    當，爰依修正前刑法第74條第1款規定，併予諭知緩刑2年，
    以啟自新。
據上論斷，應依刑事訴訟法第455條之1第1 項、第3項、第368條
、第373條，刑法第74條第1款，判決如主文。
本案經檢察官李殷財到庭執行職務。
中    華    民    國    95    年    10    月    24    日
                        臺灣花蓮地方法院刑事第二庭
                              審判長法  官  李豫雙
                                    法  官  俞秀美
                                    法  官  林韋岑
上列正本證明與原本無異。
本判決不得上訴。
                                    書記官  張雅雯
中    華    民    國    95    年    10    月    24    日
附表：
┌───┬────────┬────────┬──────┐
│比較  │修正前規定於本案│修正後規定於本案│依從舊從輕原│
│法條  │適用之法律效果  │適用之法律效果  │則比較結果  │
├───┼────────┼────────┼──────┤
│刑法第│依修正前罰金罰鍰│如易科罰金，以新│本條從修正前│
│41條第│提高標準條例第2 │臺幣1000元、2000│刑法較有利於│
│1項前 │條（現已刪除）規│元或3000元折算1 │被告        │
│段    │定，易科罰金數額│日              │            │
│      │提高為100倍，如 │                │            │
│      │易科罰金，以銀元│                │            │
│      │300元即新臺幣900│                │            │
│      │元折算1日       │                │            │
├───┼────────┼────────┼──────┤
│刑法第│被告之行為，得宣│被告之行為，得宣│以修正前之規│
│74條第│告緩刑，惟緩刑不│告緩刑，惟緩刑得│定有利於被告│
│1款   │附負擔          │附負擔          │            │
├───┴────────┴────────┴──────┤
│綜合比較結果：                                          │
│本案綜其全部罪刑之比較，修正後之規定未較有利於被告，故  │
│本案應一體適用行為時法即修正前刑法之規定。              │
└────────────────────────────┘


司法院資訊處製作；財團法人民間司法改革基金會備份。
